---
title: "Bot Traffic Analysis"
author: "Wiktoria Kowalska"
date: "2026-01-29"
output: html_document
editor_options: 
  markdown: 
    wrap: 72
---

### Używane biblioteki:

```{r biblioteki, message=FALSE, warning=FALSE}
library(dplyr)
library(mice)
library(psych)
library(ggplot2)
library(corrplot)
```

## Wstęp

Analizowany zestaw danych dotyczy aktywności użytkowników, udzielających
się w komentarzach na Reddicie. Szczególny nacisk jest w nim pokładany
na odpowiedzi wygenerowane przez boty. W poniższej analizie postaram się
przybliżyć nasz zestaw jak i odpowiedzieć na pytania dotyczące algorytmu
klasyfikującego komentarze.

Źródło danych:
<https://www.kaggle.com/datasets/nudratabbas/the-dead-internet-theory-reddit-bot-vs-human>

Nasz zbiór zawiera kolumny: 

* `comment_id` - unikalny identyfikator dla każdego komentarza 
* `subreddit` - nazwa społeczności Reddita, do której możemy zaliczyć poszczególny komentarz 
* `account_age_days` - wiek konta
* `user_karma` - punkty reprezentujące wiarygodność konta i jego wkład w społeczność Redditta 
* `reply_delay_soconds` - liczba sekund od zamierszczenia posta do poszczególnej odpowiedzi 
* `sentiment_score` - przedstawia emocjonalny wydźwięk danego komentarza 
* `avg_word_length` - średnia ilość znaków na słowo 
* `contains_links` - czy komentarz zawiera linki 
* `is_bot_flag` - czy komentarz został oznaczony jako napisany przez bota 
* `bot_type_label` - dzieli boty na poszczególne rodzaje
* `bot_probability` - prawdopodobieństwo, że odpowiedź została napisana przez bota

```{r wczytywaniepliku}
bot_traffic <- read.csv("C:\\Users\\Wiktoria\\Desktop\\STUDIA\\rok 2\\semestr 1\\Analiza danych\\reddit_dead_internet_analysis_2026.csv", sep = ",")
```

## Czyszczenie danych

Zaczynam od usunięcia kolumny `comment_id`, poniważ zawiera
identyfikatory komentarzy, które nic nie wnoszą do naszej analizy.

```{r usuniecieid}
bot_traffic <- bot_traffic %>%
  select(-comment_id)
```

Oglądam wartości w zbiorze

```{r ogladaniewartosci}
head(bot_traffic, 3)
tail(bot_traffic, 3)
```

Struktura danych:

```{r struktura danych}
str(bot_traffic)
```

Zmieniam typ danych w kolumnach `contains_links` i `is_bot_flag` na zmienne
kategoryczne ze zmianą nazw wartości:

```{r zmianatypuzmiennych1}
bot_traffic$is_bot_flag <- as.logical(bot_traffic$is_bot_flag)
bot_traffic$contains_links <- as.logical(bot_traffic$contains_links)
bot_traffic$is_bot_flag = factor(bot_traffic$is_bot_flag, levels = c(FALSE, TRUE), 
                            labels = c("człowiek", "bot"))
bot_traffic$contains_links = factor(bot_traffic$contains_links, levels = c(FALSE, TRUE), 
                     labels = c("nie_zawiera", "zawiera"))
```

Ustawiam również kolumny `bot_type_label` i `subreddit` jako factor bez
określonej kolejności:

```{r zmianatypuzmiennych2}
bot_traffic$bot_type_label <- as.factor(bot_traffic$bot_type_label)
bot_traffic$subreddit <- as.factor(bot_traffic$subreddit)
```

Kolumna `sentiment_core` mówi o tonie poszczególnego kometarza (od
negatywnego do pozytywnego), więc podzielę wyniki odzwierciedlające to i
dodam na tej postawie nową kolumnę:

```{r sentimentcategory}
bot_traffic$sentiment_category <- cut(bot_traffic$sentiment_score,
                                      breaks = c(-Inf, -0.1, 0.1, Inf),
                                      labels = c("Negatywny", "Neutralny", "Pozytywny")) 
table(bot_traffic$sentiment_category)
```

Szukam braku danych i wartości odstających:

```{r brakiwarodst}
summary(bot_traffic)
bot_traffic %>%
  select(account_age_days, user_karma, reply_delay_seconds, sentiment_score, avg_word_length, bot_probability) %>%
  describe()

```

Nie mam braków, ale dla pewności sprawdzam jescze raz:

```{r brakijesczeraz}
md.pattern(bot_traffic)
```

Widzę też, że wystepują wartości odstające, ale na razie zostawiam je w
spokoju.

## Rozkład zmiennych

Zaczynam od zmiennych kategorycznych: 

* Zmienna `subreddit`

```{r zmsubreddit}
table(bot_traffic$subreddit)

bot_traffic %>%
  ggplot() +
  geom_bar(aes(x = subreddit), color = "darkgreen", fill = "lightgreen") + 
  theme_light() + 
  labs(title = "Społeczności Reddita",
       x = "Społeczność",
       y = "Liczba komentarzy")
```

Widać że dane są rozłożone dosyć równomiernie, brak wartości
odstających.

* zmienna `bot_type_label`

```{r zmbottypelabel}
table(bot_traffic$bot_type_label)
bot_traffic %>%
  ggplot() +
  geom_bar(aes(x = bot_type_label), color = "darkblue", fill = "lightblue") + 
  theme_light() + 
  labs(title = "Rodzaje botów lub ich brak",
       x = "Rodzaj bota",
       y = "Liczba komentarzy")
```

Dominuje liczba komentarzy oznaczonych jak Human, jednak z 500 danych
stanowi ona niewiele więcej niż 50%, to raczej mało.

* zmienna `sentiment_category`

```{r zmsentimentcategory}
table(bot_traffic$sentiment_category)
```

Widać, że niewiele jest komentarzy neutralych, dominują skrajne
odczucia.

* zmianna `contains_links`

```{r zmcontainslinks}
table(bot_traffic$contains_links)
```

Prawie 80% naszych danych nie zawiera linków.

* zmianna `is_bot_flag`

```{r zmbotflag}
table(bot_traffic$is_bot_flag)
```

Zmienne ilościowe:

* zmienna `account_age_days`

```{r zmaccountagedays}
bot_traffic %>%
  ggplot() +
  geom_density(aes(x = account_age_days),
               color = "darkgreen", fill = "lightgreen") +
  theme_light() +
  labs(title = "Wiek konta w dniach",
       x = "dni")
```

Rozkład wieku konta charakteruzuję się umiarkowaną skośnością
prawostronną. Widać że największe zagęszczenie obserwujemy dla kont
stosunkowo młodych (do 500 dni). Od tego momentu spadki są niewielkie aż
do wartości 2500.

Spójrzmy na wykres pudełkowy w poszukiwaniu potencjalnych wartości
odstających.

```{r zmaccountagedays2}
bot_traffic %>%
  ggplot() +
  geom_boxplot(aes(x = account_age_days),
               color = "darkgreen", fill = "lightgreen") +
  theme_light() +
  labs(title = "Wiek konta w dniach",
       x = "dni")
```

Jak widzimy wartości odstających brak.

* zmienna `user_karma`

```{r zmiennauserkarma}
describe(bot_traffic$user_karma)

bot_traffic %>%
  ggplot() +
  geom_density(aes(x = user_karma),
               color = "black", fill = "lightgrey") +
  theme_light() +
  labs(title = "Reputacja konta",
       x = "wartość")
```

Zmienna user_karma ma dosyć symetryczny rozkład, przy czym widzimy że
zdecydowanie najmniej jest użytkowników z bardzo niską i bardzo wyską
reputacją.

Narysujmy jeszcze wykres pudełkowy w poszukiwaniu wartości odstających.

```{r zmiennauserkarma2}
bot_traffic %>%
  ggplot() +
  geom_boxplot(aes(x = user_karma),
               color = "black", fill = "lightgray") +
  theme_light() +
  labs(title = "Reputacja konta",
       x = "wartość")
```

Wartości odstających brak.

* zmienna `replay_delay_seconds`

```{r zm replydelayseconds}
bot_traffic %>%
  ggplot() +
  geom_histogram(aes(x = reply_delay_seconds),
                 bins = 10,
                 color = "darkblue", fill = "grey") +
  theme_light() +
  labs(title = "Czas odpowiedzi w sekundach",
       x = "wartość")
```

Zdecydowana część odpowiedzi to komentarze dodane do 10 minut po
zamieszczeniu postu.

```{r 2}
summary(bot_traffic$reply_delay_seconds)
```

Patrząc dodatkowo na statystyki tej zmiennej można stwierdzić że
istnieją liczne outlinery ale na razie nie usuwam tych wartości.

* zmienna `avg_word_length`

```{r zmavgwordlength}
describe(bot_traffic$avg_word_length) 

bot_traffic %>%
  ggplot() +
  geom_density(aes(x = avg_word_length),
               color = "darkgreen", fill = "grey") +
  theme_light() +
  labs(title = "Średnia długość słów",
       x = "wartość")
```

Widzimy, że rozkład jest prawie symetryczny. Największe zagęszczenie
mozna zaobserwować miedzy wartościami 5.5 i 6, choć nie sądzę, że ta
zmienna jest znacząca dla naszej analizy.

* zmienna `bot_probability`

```{r zmbot_probability}
summary(bot_traffic$bot_probability)

bot_traffic %>%
  ggplot() +
  geom_histogram(aes(x = bot_probability),
               color = "black", fill = "purple") +
  theme_light() +
  labs(title = "Prowdopodobieństwo wystapienia bota",
       x = "wartość")
```

Wykres pokrywa się z informacjami ze zmiennej bot_type_label, ponieważ
przeszło połowa komentarzy okazała się być napisana przez człowieka.
Wartości powyżej 3.5 są naszymi outlinerami, które mogły zostać
oznaczone jako boty, choć po raz kolejny odwołując się do wniosków z
rozkładu zmiennej bot_type_label, 3.5 to nie jest wartość, od której
stwierdzamy czy dany komentarz został napisany przez bota.

Wyznaczmy korelację między zmiennymi.

```{r korelacja}
cor = cor(bot_traffic[,c("account_age_days", "user_karma", "reply_delay_seconds", 
                      "sentiment_score", "avg_word_length", "bot_probability")], 
          method = "spearman")

corrplot(cor, method = "square", type = "upper")
```

Z powyższej macierzy korelcji możemy wywniskować, że: 

* zmienne `avg_word_length` i `bot_probability` są ze sobą silnie skorelowane liniowo, co jest dosyć zaskakujące 
* `account_age_days` i `reply_delay_seconds` są również skorelowane liniowo choć w mniejszym stopniu 
* występuje mocna nieliniowa korelacja między czasem odpowiedzi a prawdopodobieństwem wystapienia bota 
* nieliniowe korelacje możemy również zaobserwować między zmiennymi `reply_delay_seconds` oraz `sentiment_score` i `avg_word_length`, `user_karma` i `sentiment_score`, tudzież `account_age_days` oraz `avg_word_length` i `bot_probability`

Przeanalizujmy jeszcze zmienne kategoryczne względem siebie: 

* `subreddit` a `bot_type_label`

```{r sublabel}
bot_traffic %>%
  ggplot() +
  geom_bar(aes(x = subreddit, fill = bot_type_label),
           color = "white", 
           position = "dodge2") +
  theme_light() +
  labs(title = "Społeczność Reddita a botyz wyszczególnieniem na rodzaje",
       x = "subreddit",
       y = "liczba komentarzy",
       fill = "rodzaje botów")
```

* `subreddit` a `is_bot_flag`

```{r subflag}
bot_traffic %>%
  ggplot()+
  geom_bar(aes(x = is_bot_flag, fill = is_bot_flag),
           color = "white", 
           position = "dodge2") +
  facet_wrap(~subreddit, ncol = 3) +
  scale_fill_discrete(limits = c("bot", "człowiek")) +
  labs(title = "Społeczność Reddita a boty",
       x = "subreddit",
       y = "liczba komentarzy",
       fill = "czy bot")
```

* `conatins_links` a `is_bot_flag`

```{r linksflag}
table(bot_traffic[,c("contains_links", "is_bot_flag")])

bot_traffic %>%
  ggplot() +
  geom_bar(aes(x = contains_links, fill = is_bot_flag),
           color = "white", 
           position = "dodge2") +
  scale_fill_discrete(limits = c("bot", "człowiek")) +
  theme_light() +
  labs(title = "Zawartość linków a boty",
       x = "czy zawira linki",
       y = "liczba komentarzy",
       fill = "czy bot")
```

* `is_bot_flag` a `sentiment_category`

```{r flagsentiment}
bot_traffic %>%
  ggplot() +
  geom_bar(aes(x = sentiment_category, fill = is_bot_flag),
           color = "white", 
           position = "dodge2") +
  theme_light() +
  scale_fill_discrete(limits = c("bot", "człowiek")) +
  labs(title = "Ton komentarza a boty",
       x = "wydźwięk komentarza",
       y = "liczba komentarzy",
       fill = "czy bot")

table(bot_traffic[,c("is_bot_flag", "sentiment_category")])
```

## Pytania badawcze

Spróbujmy przyjrzeć się prawdopodobieństwu wystąpienia bota i zmiennym,
które z tym korelują. Od jakiej wartości system stwierdza, że to bot? W
jakim stopniu inne zmienne wpływają te liczby?

### Pytanie 1: Od której wartości komentarz oznaczany jest jako nie napisany przez człowieka?

```{r pyt1}
bot_traffic %>%
  ggplot() +
  geom_density(aes(x = bot_probability, fill = is_bot_flag), 
             color = "black", alpha = 0.2) +
  scale_fill_discrete(limits = c("bot", "człowiek")) +
  theme_light() +
  labs(title = "Związek między oznaczeniem jako bot a prawdopodobieństwem że to bot",
       x = "Prawdopodobieństwo wystąpienia bota",
       y = "Występowanie")
```

Widzimy, że wartość prawdopodobieństwa jest mniejsza niż 0.15, by
komentarz został oznaczony jako napisany przez bota. Podział między
ludźmi a botami jest bardzo wyraźny. Strefa, w której system jest
niezdecydowany, czy oznaczyć dany komentarz jako bota lub człowieka,
jest niewielka.

Spójrzmy jeszcze na statystyki opisowe.

```{r pyt11}
bot_traffic %>%
  group_by(is_bot_flag) %>%
  summarise(
    Min = min(bot_probability),
    Mediana = median(bot_probability),
    Max = max(bot_probability))
```

Widzimy, że nasza wartość dzięki której system będzie wiedział czy to
bot znajduje się w przedziale 0.13 - 0.14. Możemy również dostrzec, że
jest niewiele komentarzy, których jesteśmy połowicznie pewni, że są
wygenerowane przez boty. Dużą gestością charkteryzyje się jedank wartość
około 0.2. Czy możemy stwierdzić która zmienna na to wpływa?

### Pytanie 2: Jak prezentuję się zależność miedzy umieszczeniem linku w komentarzu a prawdopodbieństwem bota?

Widzieliśmy, że wszystkie komentarze z linkami są oznaczane jako boty.
Sprwdźmy jak to się przekłada na prawdopodobieństwo.

```{r pyt2}
bot_traffic %>%
  group_by(contains_links) %>%
  summarise(
    Min = min(bot_probability),
    Mediana = median(bot_probability),
    Max = max(bot_probability))

bot_traffic %>%
  ggplot() +
  geom_density(aes(x = bot_probability, fill = contains_links), 
               color = "black", alpha = 0.2) +
  scale_fill_discrete(limits = c("zawiera", "nie_zawiera")) +
  theme_light() +
  labs(title = "Związek między obecnością linku a prawdopodobieństwem że to bot",
       x = "Prawdopodobieństwo wystąpienia bota",
       y = "Występowanie")
```

Wykresy gęstości zmiennych się na siebie nakładają. Nie możemy
jednoznacznie stwierdzić, że tylko boty zamieszczają linki. Możemy
jednak stwierdzić zawartość linku znacznie podwyższa nam "górkę" w
okolicach wartości 0.2.

### Pytanie 3: Jak wyglada zależność między średnią dłogością słów a prawdopodobieństwem wystapienia bota?

Wiemy, że zmienna `avg_word_length` koreluje prawie współliniowo z
wartością określającą prawdopodobieństwo identyfikacji bota. Sprawdźmy
czy możemy stwierdzić jakie średnie długości słów są charakterystyczne
dla botów (według systemu Reddita).

```{r pyt3}
bot_traffic %>%
  ggplot() +
  geom_point(aes(x = bot_probability, y = avg_word_length), size = 2, 
             color = "grey50", alpha = 0.4) +
  theme_light() +
  labs(title = "Prawdopodobieństwo wystapienia bota a średnia długość słów",
       x = "Prawdopodobieństwo wystąpienia bota",
       y = "Długosć słów")
```

Widzimy, że kometarze oznaczone jako napisane przez człowieka tworzą
prawie liniowy trend z niewielkimi odstępstwami - im większa średnia
długość tym większe prawdopodobieństwo. Naszą szarą strefą są tutaj
wartości 0d 5.5 do 6 - system jest tu niezdecydowany jak zidentifikować
komentarz. Odcięcie jest tu, jednak wyraźne - komentarze o średniej
długości słów większej niż 5.5 mają szansę być uznane za wygenerowane
przez boty. Spójrzmy nastepnie na naszą szarą strfę (długość słów od 5.5
do 6). Jak inne zmienne pomagają w tym przypadku identyfikować boty?

### Pytanie 4: Jak zmianna reply_delay_seconds wpływa na parwdopodobieństwo wystąpienia bota?

```{r pyt4}
bot_traffic %>%
  ggplot() +
  geom_point(aes(x = bot_probability, y = reply_delay_seconds), size = 2, 
             color = "grey50", alpha = 0.4) +
  scale_y_log10() +
  theme_light() +
  labs(title = "Prawdopodobieństwo wystapienia bota a szybkość odpowiedzi",
       x = "Prawdopodobieństwo wystąpienia bota",
       y = "Szybkość odpowiedzi")
```

Widzimy, że odpowiedzi do 10 sekund są oznaczane jako generowane przez
boty. Sprawdźmy, czy ta zmienna może być decydująca, w przypadku
niepewności identifikacji.

### Pytanie 5: Czy możemy stwierdzić, że wartość zmiennej `reply_delay_seconds` roztrzyga kwestię wystąpienia bota (lub pomaga w tym), w przypadku gdy analiza średniej długości słów nie wystarcza?

```{r pyt5}
bot_traffic %>%
  filter(avg_word_length >= 5.5 & avg_word_length <= 6.0) %>%
  group_by(is_bot_flag) %>%
  summarise(
    Liczba_przypadkow = n(),
    Srednia_delay = mean(reply_delay_seconds),
    Mediana_delay = median(reply_delay_seconds),
    Min_delay = min(reply_delay_seconds),
    Max_delay = max(reply_delay_seconds)
  )
```

Widzimy, że czas reakcji jest zmienną, która nie pomoże algorytmowi
stwierdzić, dany komentarz powstał za sprawą bota. Wynika to m.in. ze
średnich - prawie 30 minut dla człowieka i trochę ponad 6 sekund dla
bota. Reply_delay_seconds koreluje z `avg_word_length`, lecz sama w sobie
jest silnym czynnikiem determinującym oznaczenie komenatrza jako bot. Z
średnią długością słow koreluje także wiek konta. Może ta zmienna jest
naszym "pomocnikiem".

### Pytanie 6: Czy możemy stwierdzić, że wartość zmiennej `account_age_days` roztrzyga kwestię wystąpienia bota (lub pomaga w tym), w przypadku gdy analiza średniej długości słów nie wystarcza?

```{r pyt 6}
bot_traffic %>%
  filter(avg_word_length >= 5.5 & avg_word_length <= 6.0) %>%
  group_by(is_bot_flag) %>%
  summarise(
    Liczba_przypadkow = n(),
    Srednia_days = mean(account_age_days),
    Mediana_days = median(account_age_days),
    Min_days = min(account_age_days),
    Max_days = max(account_age_days)
  )
```

Tutaj róznice już nie są aż tak znaczące. Nie obserwujemy aż tak dużej
przepaści między średnimi, lecz wartości median są już bardziej
zróżnicowane. Jeśli popatrzymy na wartości minimalne i maksymalne
zarówno dla ludzi i botów, dostrzeżemy, że nakładają sie na siebie. Na
podstawie tego możemy załozyć, że zmienna `account_age_days` jest zmienną
pomocniczą, analiza średniej ilości słów zawodzi.

Przyjrzyjmy się jeszcze cechą botów które mogły by uchodzić za człowieka
(0.11 - 0.17, gdzie nasze dane z piewszego pytania się nakładają) i tym,
dla których prawdopodobieństwo wynosi 35% i więcej.

### Pytanie 7: Czym cechują się boty z najniższym prawdopodobieństwem identyfikującym ich jako boty?

Wyznaczmy statystyki

```{r pyt71}
ludzkie_boty <- bot_traffic %>%
  filter(is_bot_flag == "bot") %>%
  filter(bot_probability >= 0.11 & bot_probability <= 0.17) %>%
  select(subreddit, account_age_days, reply_delay_seconds, avg_word_length, contains_links, bot_type_label)
summary(ludzkie_boty)
```

Podział ze względu na rodzaje botów i elementy kluczowe w rozpoznawaniu
bota

```{r pyt72}
ludzkie_boty %>%
  ggplot() +
  geom_point(aes(x = bot_type_label, y = avg_word_length, color = contains_links),
             size = 2.5, alpha = 0.6) + 
  theme_light() +
  labs(title = "Średnia długość słów z zależności od rodzaju bota i obecności linków",
       x = "rodzaj bota",
       y = "średnia długość słów")
```

Najliczniejszą grupą jest Engagement Farmer - ma on dużą rozpiętość
średniej długości słów, w większości przypadków zawiera linki (może to
oznaczać, że licząc średnią ilość znaków na słowo, nie liczymy linków,
poniważ spodziewałam się, że linki będą podwyższać tę wartość). Zaraz po
nim jest Reprint Bot - tutaj bardziej trzymamy się szarej strefy, jeśli
chodzi o wartość zmiennej `avg_word_length`, w większości przypadków nie
zawira linków. Jako ostani jest AI Summarizer - prawie wcale nie zawira
linków, chrakteryzuję się raczej krótszą długością słów (poza dwoma
przypadkami).

### Pytanie 8: Czym cechują się boty z najwyzszym prawdopodobieństwem identyfikującym ich jako boty?

Wyznaczmy statystyki

```{r pyt81}
napewno_boty <- bot_traffic %>%
  filter(is_bot_flag == "bot") %>%
  filter(bot_probability >= 0.35) %>%
  select(subreddit, account_age_days, reply_delay_seconds, avg_word_length, contains_links, bot_type_label)
summary(napewno_boty)
```

Widzimy, że średnia długość słów przekracza 5.5 a czas odpowiedzi to
maksymalnie 10 sekund. Obie te zmienne pozwalają zakwalifikować dany
komentarz jako bot z przeszło 35 procentowym prawdopodobieństwem.



